臺灣臺中地方法院刑事判決　　　　　　 100年度易字第2992號
公　訴　人　臺灣臺中地方法院檢察署檢察官
被　　　告　詹嘉彰
　　　　　　葉國銘
上列被告因竊盜等案件，經檢察官提起公訴（100年度偵字第175
36、17737號），被告於準備程序中就被訴事實為有罪之陳述，
經告知簡式審判程序之旨，並聽取當事人之意見後，本院裁定進
行簡式審判程序，判決如下：
    主  文
詹嘉彰犯如附表一編號(一)至(七)及附表二編號(一)所示之各罪，均累
犯，各處如附表三所示之刑。應執行有期徒刑貳年貳月，扣案之
扳手肆支均沒收。
葉國銘犯如附表一編號(二)及(五)所示之各罪，均累犯，各處如附表
四所示之刑。應執行有期徒刑壹年壹月，扣案之扳手肆支均沒收
。
    犯罪事實
一、詹嘉彰前因詐欺案件，經本院以96年度沙簡字第732號判決
    判處有期徒刑4月，減為有期徒刑2月確定，於民國97年2月
    15日易科罰金執行完畢。另葉國銘前因妨害自由案件，經臺
    灣雲林地方法院以99年度六簡字第121號判決判處有期徒刑3
    月確定，於100年3月22日執行完畢出監。詎詹嘉彰及葉國銘
    均猶未悔改，復為下列犯行：
  (一)詹嘉彰與成年男子李國平（由臺灣臺中地方法院檢察署以
    100年度偵緝字第1588號、第1589號案件偵查中）共同意圖
    為自己不法所有，基於竊盜之犯意聯絡，先後分別為下列行
    為：1.於如附表一編號(一)、(三)及(四)所示之時間、地點，持客
    觀上可作為兇器之扳手4支為工具，共同竊取耿有仁、魏文
    煥、陳沛臻之汽車，得手後，供渠等代步之用。2.於如附表
    一編號(六)及(七)所示之時間、地點，持客觀上可作為兇器之螺
    絲起子1支為工具，共同竊取蔡培火、謝廷光之車牌，得手
    後，即攜離現場。
  (二)詹嘉彰明知李國平所交付之車牌號碼6959-ES號自小客車，
    係李國平於100年8月4日凌晨3時許，在臺中市○○區○○路
    402巷30號前所竊取之贓物，竟仍基於收受贓物之犯意，於
    如附表二編號(一)所示之時間、地點，收受該自小客車，以供
    己代步之用。
  (三)詹嘉彰、葉國銘與成年男子李國平共同意圖為自己不法所有
    ，基於竊盜之犯意聯絡，先後分別於如附表一編號(二)及(五)所
    示之時間、地點，持客觀上可作為兇器之扳手4支為工具，
    由葉國銘開車載詹嘉彰及李國平至現場後，葉國銘在車上把
    風，詹嘉彰及李國平則下車竊取鄭淦珠、林哲雄之汽車，得
    手後，供渠等代步之用。
二、嗣因臺中市政府警察局大甲分局員警於100年8月7日晚間7時
    50分許，在臺中市○○區○○路之中南加油站前，當場查獲
    詹嘉彰駕駛車牌號碼6959-ES號自小客車之贓車，詹嘉彰於
    警詢時，在未經有偵查權之機關或公務員發覺前，自行供出
    其有為如附表一編號(二)至(七)所示之竊盜犯行，而自首接受裁
    判。且因詹嘉彰指證葉國銘有共同為如附表一編號(二)及(五)所
    示之竊盜犯行，經警持臺灣臺中地方法院檢察署所核發之拘
    票拘提葉國銘到案後，葉國銘另行供出詹嘉彰另有如附表一
    編號(一)所示之竊盜犯行，而查悉上情。
三、案經臺中市政府警察局大甲分局報告臺灣臺中地方法院檢察
    署檢察官偵查起訴。
    理  由
一、本案被告詹嘉彰、葉國銘所犯，均非死刑、無期徒刑、最輕
    本刑為3年以上有期徒刑之罪，或高等法院管轄第一審之案
    件，被告2人於準備程序中，就前揭被訴事實均為有罪之陳
    述，經告以簡式審判程序之旨，並聽取被告及公訴人之意見
    後，本院認無不得或不宜改依簡式審判程序進行之處，爰依
    刑事訴訟法第273條之1第1項規定，裁定進行簡式審判程序
    ，是本案之證據調查，依刑事訴訟法第273條之2規定，不受
    同法第159條第1項、第161條之2、第161條之3、第163條之1
    及第164條至170條規定之限制，合先敘明。
二、上開犯罪事實，業據被告2人於本院準備程序及審理時均坦
    承不諱，核與被害人耿有仁、鄭淦珠、魏文煥、林哲雄、蔡
    培火、謝廷光、廖瑞益於警詢時之指述情節相符，復有失車
    -案件基本資料詳細畫面報表、苗栗縣警察局車輛協尋電腦
    輸入單、車輛詳細資料報表、臺中市政府警察局車輛尋獲電
    腦輸入單、臺中市政府警察局大甲分局扣押筆錄、扣押物品
    目錄表、贓物認領保管單、刑案現場照片各件等在卷足憑。
    足認被告2人之自白與事實相符，堪以認定。本案事證明確
    ，被告2人前揭犯行洵堪認定，應予依法論處。
三、按所謂兇器，其種類並無限制，凡客觀上足對人之生命、身
    體、安全構成威脅，具有危險性之兇器均屬之，且祇須行竊
    時攜帶此種具有危險性之兇器為已足，並不以攜帶之初有行
    兇之意圖為必要（最高法院79年臺上字第5253號判例可供參
    照）。查本案被告行竊時所攜帶之L型扳手4支或螺絲起子1
    支，客觀上均足以對人之生命、身體、安全構成威脅，顯均
    為具有危險性之兇器。是核被告詹嘉彰就如附表一編號(一)、
    (三)、(四)、(六)及(七)部分所為，均係犯刑法第321條第1項第3款
    之攜帶兇器竊盜罪；就如附表一編號(二)及(五)部分所為，均係
    犯刑法第321條第1項第3款及第4款之結夥3人以上攜帶兇器
    竊盜罪；就如附表二編號(一)部分所為，係犯刑法第349條第1
    項之收受贓物罪。另核被告葉國銘就如附表一編號(二)及(五)所
    為，均係犯刑法第321條第1項第3款及第4款之結夥3人以上
    攜帶兇器竊盜罪。被告詹嘉彰與成年男子李國平間，就如附
    表一編號(一)、(三)、(四)、(六)及(七)部分所為竊盜犯行，均具有犯
    意聯絡及行為分擔；另被告詹嘉彰、葉國銘與成年男子李國
    平間，就如附表一編號(二)及(五)部分所為之竊盜犯行，亦均具
    有犯意聯絡及行為分擔，皆為共同正犯。被告詹嘉彰先後所
    犯如附表一編號(一)至(七)及附表二編號(一)所示各罪間；及被告
    葉國銘先後所犯如附表一編號(二)及(五)所示各罪間，均係犯意
    各別，行為互殊，應予分論併罰。被告詹嘉彰前因詐欺案件
    ，經本院以96年度沙簡字第732號判決判處有期徒刑4月，減
    為有期徒刑2月確定，於97年2月15日易科罰金執行完畢；另
    被告葉國銘前因妨害自由案件，經臺灣雲林地方法院以99年
    度六簡字第121號判決判處有期徒刑3月確定，於100年3月22
    日執行完畢出監之情，有臺灣高等法院被告前案紀錄表在卷
    可稽，被告2人受有期徒刑執行完畢，5年以內故意再犯本案
    有期徒刑以上之各罪，均為累犯，應依刑法第47條第1項規
    定加重其刑。又被告詹嘉彰係在未經有偵查權之機關或公務
    員發覺前，自行供出其有為如附表一編號(二)至(七)部分之竊盜
    犯行而接受裁判，有臺中市政府警察局大甲分局偵查隊100
    年10月7日職務報告1份在卷可稽（見本院卷第47及48頁），
    經核被告詹嘉彰就如附表一編號(二)至(七)部分之竊盜犯行，符
    合自首要件，爰依刑法第62條前段規定減輕其刑。而被告詹
    嘉彰就如附表一編號(二)至(七)所示之竊盜犯行，同時具有加重
    及減輕事由，爰依法先加後減之。爰審酌被告2人均正值青
    壯，不思以正當途徑獲取所需，被告詹嘉彰竟先後共同竊取
    被害人之汽車5次及車牌2次，且又收受汽車贓物1次；另被
    告葉國銘共同竊取被害人之汽車2次，顯見渠等漠視他人財
    物之所有權，守法意識薄弱，對民眾財產安全及社會治安均
    有相當危害，應予非難，惟被告2人均犯後坦承犯行，犯後
    態度尚佳，且其中如附表一編號(一)、(二)、(四)、(五)及附表二編
    號(一)所示之汽車暨附表一編號(六)所示之車牌，業經尋獲而發
    還被害人，另如附表一編號(三)所示之汽車，亦已由被害人魏
    文煥自行尋獲等一切情狀，分別量處如主文所示之刑，並定
    其應執行之刑如主文所示。另本案扣案之扳手4支，均係被
    告詹嘉彰所有，供犯本案加重竊盜犯行所用之物，業據被告
    詹嘉彰供承在卷（見本院卷第68頁），故均依刑法第38條第
    1項第2款予以宣告沒收。
據上論斷，應依刑事訴訟法第273條之1第1項、第299條第1項前
段，刑法第28條、第321條第1項第3款、第4款、第349條第1項、
第47條第1項、第62條前段、第38條第1項第2款、第51條第5款、
第9款，刑法施行法第1條之1第1項、第2項前段，判決如主文。
本案經檢察官黃智炫到庭執行職務。
中    華    民    國   100    年    10    月    27    日
                  刑事第八庭    法  官  黃佳琪
以上正本證明與原本無異。
如不服本判決，應於收受判決後10日內向本院提出上訴書狀，並
應敘述具體理由；其未敘述上訴理由者，應於上訴期間屆滿後20
日內向本院補提理由書（均須按他造當事人之人數附繕本）「切
勿逕送上級法院」。
告訴人或被害人對於判決如有不服具備理由請求檢察官上訴者，
其上訴期間之計算係以檢察官收受判決正本之日期為準。
                                書記官  張雅慧
中    華    民    國   100    年    10    月    27    日
附表一
┌─┬───┬────┬──────┬────┬───┬────┬─────┬───────┐
│編│行為人│犯罪時間│犯罪地點    │竊得之物│被害人│犯罪工具│所犯罪名  │備註          │
│號│      │        │            │        │      │        │          │              │
├─┼───┼────┼──────┼────┼───┼────┼─────┼───────┤
│(一)│詹嘉彰│100年8月│苗栗縣苑裡鎮│車牌號碼│耿有仁│扳手4支 │刑法第321 │車牌號碼BY-585│
│  │李國平│1日凌晨0│西勢里南苑3 │BY-5852 │      │        │條第3款   │2自小客車業經 │
│  │      │時30分許│巷18號前    │自小客車│      │        │          │尋獲，由耿有仁│
│  │      │        │            │        │      │        │          │領回          │
├─┼───┼────┼──────┼────┼───┼────┼─────┼───────┤
│(二)│詹嘉彰│100年8月│苗栗縣後龍鎮│車牌號碼│鄭淦珠│扳手4支 │刑法第321 │車牌號碼2H-051│
│  │李國平│1日凌晨1│埔頂里中華路│2H-0516 │      │        │條第3款、 │6自小客車業經 │
│  │葉國銘│時56分許│716巷25號前 │自小客車│      │        │第4款     │尋獲，由鄭淦珠│
│  │      │        │            │        │      │        │          │領回（未尋獲該│
│  │      │        │            │        │      │        │          │車車牌2面）   │
├─┼───┼────┼──────┼────┼───┼────┼─────┼───────┤
│(三)│詹嘉彰│100年8月│苗栗縣三義鄉│車牌號碼│魏文煥│扳手4支 │刑法第321 │車牌號碼LY-662│
│  │李國平│2日凌晨2│勝興村二十份│LY-6625 │      │        │條第3款   │5自小客車業經 │
│  │      │時許    │274號前     │自小客車│      │        │          │魏文煥自行尋獲│
├─┼───┼────┼──────┼────┼───┼────┼─────┼───────┤
│(四)│詹嘉彰│100年8月│臺中市大甲區│車牌號碼│陳沛臻│扳手4支 │刑法第321 │車牌號碼B7-760│
│  │李國平│3日凌晨1│日南里經國路│B7-7608 │      │        │條第3款   │8自小客車，業 │
│  │      │時30分許│2段2698號前 │自小客車│      │        │          │經尋獲        │
├─┼───┼────┼──────┼────┼───┼────┼─────┼───────┤
│(五)│詹嘉彰│100年8月│新竹市香山區│車牌號碼│林哲雄│扳手4支 │刑法第321 │車牌號碼9020-Q│
│  │李國平│7日凌晨2│中華路6段205│9020-QM │      │        │條第3款、 │M自小客車業經 │
│  │葉國銘│時許    │巷62弄12號前│自小客車│      │        │第4款     │尋獲，由林哲雄│
│  │      │        │            │        │      │        │          │領回          │
├─┼───┼────┼──────┼────┼───┼────┼─────┼───────┤
│(六)│詹嘉彰│100年8月│苗栗縣苑裡鎮│車牌號碼│蔡培火│螺絲起子│刑法第321 │車牌號碼PE-708│
│  │李國平│7日凌晨3│山腳里山腳國│PE-7081 │      │1支（未 │條第3款   │1車牌2面業經尋│
│  │      │時10分許│小側門      │車牌2面 │      │扣案）  │          │獲，由蔡培火領│
│  │      │        │            │        │      │        │          │回            │
├─┼───┼────┼──────┼────┼───┼────┼─────┼───────┤
│(七)│詹嘉彰│100年8月│苗栗縣苑裡鎮│車牌號碼│謝廷光│螺絲起子│刑法第321 │              │
│  │李國平│7日凌晨3│山腳里山腳8 │L5-6696 │      │1支（未 │條第3款   │              │
│  │      │時20分許│號前        │車牌2面 │      │扣案）  │          │              │
└─┴───┴────┴──────┴────┴───┴────┴─────┴───────┘
附表二
┌─┬───┬────┬──────┬────┬───┬─────┬──────┐
│編│行為人│犯罪時間│犯罪地點    │收受之贓│被害人│所犯罪名  │備註        │
│號│      │        │            │物      │      │          │            │
├─┼───┼────┼──────┼────┼───┼─────┼──────┤
│(一)│詹嘉彰│100年8月│臺中市大甲區│車號6959│廖瑞益│刑法第349 │車號6959-ES │
│  │      │7日下午5│日南里附近  │-ES自小 │      │條第1項   │自小客車業經│
│  │      │、6時許 │            │客車    │      │          │廖瑞益領回  │
│  │      │（起訴書│            │        │      │          │            │
│  │      │誤載為晚│            │        │      │          │            │
│  │      │間7時50 │            │        │      │          │            │
│  │      │分許）  │            │        │      │          │            │
└─┴───┴────┴──────┴────┴───┴─────┴──────┘
附表三
┌──────┬───────────────────┐
│犯罪事實    │宣告刑                                │
├──────┼───────────────────┤
│附表一編號(一)│詹嘉彰共同攜帶兇器竊盜，累犯，處有期徒│
│            │刑玖月。扣案之扳手肆支均沒收。        │
├──────┼───────────────────┤
│附表一編號(二)│詹嘉彰結夥三人以上攜帶兇器竊盜，累犯，│
│            │處有期徒刑捌月。扣案之扳手肆支均沒收。│
├──────┼───────────────────┤
│附表一編號(三)│詹嘉彰共同攜帶兇器竊盜，累犯，處有期徒│
│            │刑捌月。扣案之扳手肆支均沒收。        │
├──────┼───────────────────┤
│附表一編號(四)│詹嘉彰共同攜帶兇器竊盜，累犯，處有期徒│
│            │刑捌月。扣案之扳手肆支均沒收。        │
├──────┼───────────────────┤
│附表一編號(五)│詹嘉彰結夥三人以上攜帶兇器竊盜，累犯，│
│            │處有期徒刑捌月。扣案之扳手肆支均沒收。│
├──────┼───────────────────┤
│附表一編號(六)│詹嘉彰共同攜帶兇器竊盜，累犯，處有期徒│
│            │刑柒月。                              │
├──────┼───────────────────┤
│附表一編號(七)│詹嘉彰共同攜帶兇器竊盜，累犯，處有期徒│
│            │刑柒月。                              │
├──────┼───────────────────┤
│附表二編號(一)│詹嘉彰收受贓物，累犯，處有期徒刑肆月。│
└──────┴───────────────────┘
附表四
┌──────┬───────────────────┐
│犯罪事實    │宣告刑                                │
├──────┼───────────────────┤
│附表一編號(二)│葉國銘結夥三人以上攜帶兇器竊盜，累犯，│
│            │處有期徒刑玖月。扣案之扳手肆支均沒收。│
├──────┼───────────────────┤
│附表一編號(五)│葉國銘結夥三人以上攜帶兇器竊盜，累犯，│
│            │處有期徒刑玖月。扣案之扳手肆支均沒收。│
└──────┴───────────────────┘
附錄論罪科刑法條：
中華民國刑法第321條
犯竊盜罪而有下列情形之一者，處6月以上、5年以下有期徒刑，
得併科新臺幣10萬元以下罰金：
一、侵入住宅或有人居住之建築物、船艦或隱匿其內而犯之者。
二、毀越門扇、牆垣或其他安全設備而犯之者。
三、攜帶兇器而犯之者。
四、結夥三人以上而犯之者。
五、乘火災、水災或其他災害之際而犯之者。
六、在車站、埠頭、航空站或其他供水、陸、空公眾運輸之舟、
    車、航空機內而犯之者。
前項之未遂犯罰之。
中華民國刑法第349條第1項
收受贓物者，處3年以下有期徒刑、拘役或5百元以下罰金。